臺灣臺中地方法院刑事判決
110年度金訴字第821號
公  訴  人  臺灣臺中地方檢察署檢察官
被      告  陳記森




指定辯護人  本院公設辯護人賴忠杰  
上列被告因詐欺等案件，檢察官提起公訴（110年度偵字第25687
號）後，聲請改依協商程序而為判決，本院判決如下：
    主    文
陳記森犯三人以上共同詐欺取財罪，累犯，處有期徒刑壹年壹月
；未扣案之犯罪所得新臺幣陸佰元沒收，如全部或一部不能沒收
或不宜執行沒收時，追徵其價額。
    犯罪事實及理由
一、本件犯罪事實及證據：除證據部分，補充：被告於本院準備
    程序中之自白，餘均引用起訴書之記載（如附件）。
二、另補充：按想像競合犯之處斷刑，本質上係「刑之合併」，
    其所謂從一重處斷，乃將想像競合犯組成之評價上數罪，合
    併為科刑一罪，其所對應之刑罰，亦合併其評價上數罪之數
    法定刑，而為一個處斷刑。易言之，想像競合犯侵害數法益
    者皆成立犯罪，論罪時必須輕、重罪併舉論述，同時宣告所
    犯各罪名，包括各罪有無加重、減免其刑之情形，亦應說明
    論列，量刑時併衡酌輕罪部分量刑事由，評價始為充足，然
    後依刑法第55條前段規定「從一重處斷」，非謂對於其餘各
    罪可置而不論。因此，法院決定處斷刑時，雖以其中最重罪
    名之法定刑，做為裁量之準據，惟於裁量其輕重時，仍應將
    輕罪合併評價在內（最高法院108 年度台上字第4405、4408
    號判決意旨參照）；又洗錢防制法第16條第2 項規定：「犯
    前二條之罪，在偵查或審判中自白者，減輕其刑。」，被告
    就本件犯行，迭於偵審均坦承犯行，此部分業經公訴檢察官
    予以斟酌並列入刑度之參考，附此敘明。
三、本件經檢察官與被告於審判外達成協商之合意且被告已認罪
    ，其合意內容為：被告願受科刑範圍為有期徒刑1年1月，犯
    罪所得沒收之宣告。經查，上開協商合意並無刑事訴訟法第
    455 條之4 第1 項所列情形之一，檢察官聲請改依協商程序
    而為判決，本院爰不經言詞辯論，於協商合意範圍內為協商
    判決，合予敘明。
四、應適用之法條：刑事訴訟法第455 條之4 第2 項、第455 條
    之8 、第454 條第2 項，洗錢防制法第14條第1 項、第16條
    第2 項，刑法第11條、第28條、第339 條之4 第1 項第2 款
    、第55條、第47條第1 項、第38條之1 第1 項前段、第3 項
    ，刑法施行法第1 條之1。
五、本判決除有刑事訴訟法第455 條之4 第1 項第1 款、第2 款
    、第4 款、第6 款、第7 款所定情形之一，或違反同條第2
    項規定者外，不得上訴。
六、如不服本判決，應於收受送達後20日內向本院提出上訴書狀
    （應敘述具體理由並附繕本）。上訴書狀如未敘述理由，應
    於上訴期間屆滿後20日內補提理由書於本院。　　
中　　華　　民　　國　　110 　年　　10　　月　   28 　日
                  刑事第六庭    法  官  戰諭威
以上正本證明與原本無異。
                                書記官  許家豪
中　　華　　民　　國　　110 　年　　10　  月     28   日

附錄論罪科刑法條：
中華民國刑法第339條之4：
犯第339 條詐欺罪而有下列情形之一者，處1 年以上7 年以下有
期徒刑，得併科1 百萬元以下罰金：
一、冒用政府機關或公務員名義犯之。
二、三人以上共同犯之。
三、以廣播電視、電子通訊、網際網路或其他媒體等傳播工具，
    對公眾散布而犯之。
前項之未遂犯罰之。
洗錢防制法第14條：
有第二條各款所列洗錢行為者，處7 年以下有期徒刑，併科新臺
幣5 百萬元以下罰金。
前項之未遂犯罰之。
前二項情形，不得科以超過其特定犯罪所定最重本刑之刑。

附件：
臺灣臺中地方檢察署檢察官起訴書
                                    110年度偵字第25687號
　　被　　　告　陳記森　男　24歲（民國00年0月00日生）
　　　　　　　　　　　　住○○市○○區○○巷00號
　　　　　　　　　　　　居臺中市○○區○○○○巷00弄0號
                        （另案於法務部○○○○○○○○羈
                        押中）
　　　　　　　　　　　　國民身分證統一編號：Z000000000號
上列被告因詐欺取財等案件，已經偵查終結，認應該提起公訴，
茲將犯罪事實及證據並所犯法條分敘如下：
　　　　犯罪事實
一、陳記森前因犯竊盜罪，經臺灣臺中地方法院於民國107年10
    月1日、以107年度簡字第737號判處有期徒刑3月確定，於10
    8年2月28日執行完畢，竟不知悔改，於109年7月間不詳期日
    ，加入不詳人士3人以上組成、以基於實施詐騙他人財物為
    手段，牟取不法利益之有結構性組織犯罪組織（參與犯罪組
    織部分已起訴），並與年籍姓名不詳、綽號「小胖」之成年
    男子，及詐騙集團不詳成員等，基於意圖為自己不法所有、
    隱匿犯罪所得等犯意聯絡，擔任俗稱車手即前往自動付款設
    備提領受詐騙人匯入款項之工作。嗣陳記森所屬詐騙集團不
    詳成員，於109年11月13日下午6時許，冒用網路購物客服人
    員名義，以購物刷卡自動扣款錯誤，對陳怡君實施詐騙，使
    之陷於錯誤，陸續依指示匯款，並於109年11月15日下午5時
    25分許，匯款新臺幣（下同）3萬元（含15元手續費），至
    指定之玉山銀行帳號0000000000000000號帳戶（以下簡稱玉
    山銀行帳戶，申辦人田芷婷幫助詐欺部分已起訴）內，詐騙
    集團不詳成員隨即於確定入帳後，通知稍早已取得玉山銀行
    帳戶提款卡之陳記森，於109年11月15日下午5時44分許及同
    時45分許，前往新北市○○區○○路000巷00號全家便利商店蘆
    洲花園門市所設自動付款設備，以提款卡插入自動付款設備
    ，再輸入密碼方式，提領2萬餘元、1萬元（均另有手續費5
    元）不等之金額。得手後扣除提領款項2％後，隨即交付年籍
    、姓名不詳，綽號「小胖」之人，使陳怡君索償無門。
二、案經陳怡君訴由新北市政府警察局蘆洲分局報請臺灣新北地
    方法院檢察署呈請臺灣高等法院檢察署令轉本署偵辦。
　　　　　證據並所犯法條
一、證據及待證事實：
 供述及非供述證據 待證事實 一 被告陳記森於警局及本署中之自白 被告參與犯罪集團擔任車手工作，並於案發日下午5時44分許，持玉山銀行帳戶提款卡前往超商領取詐欺贓款，領得後隨即將款項交付上手，形成隱匿犯罪所得之斷點等事實 二 告訴人陳怡君之指訴 告訴人接獲來電詐騙其網路購物帳務有誤，使之陷於錯誤並依指示至金融機構匯款，其中3萬元款項匯至玉山銀行帳戶內等事實 三 告訴人帳戶往來明細、匯款存根聯影本 同上 四 玉山銀行帳戶申請資料、交易往來 被告持玉山銀行帳戶提款卡前往提款，共提領3萬元金額之事實 五 超商監視器影像、提款機監視器影像截錄資料 案發日提款人為被告之事實 
二、被告參與包含被告等在內多數成員之持續性且牟利性犯罪組
    織，從事詐騙獲取不法牟利，並實施犯罪，核被告所為，係
    違反洗錢防制法第14條第1項隱匿犯罪所得、刑法第339條之
    4第1項第2款3人以上共同犯罪加重詐欺取財等罪嫌。被告及
    年籍姓名不詳之成年男子「小胖」、詐騙集團不詳成員等人
    間，有犯意聯絡及行為分擔，應依刑法第28條規定，論以共
    同正犯。又被告以一行為觸犯以上2罪名，應依刑法第55條
    規定，從重論以加重詐欺取財罪處斷。另被告前因犯竊盜罪
    ，經臺灣臺中地方法院於107年10月1日、以107年度簡字第7
    37號判處有期徒刑3月確定，於108年2月28日執行完畢（有
    本署刑案資料查註紀錄表在卷可稽）5年內，故意再犯本件
    有期徒刑以上之罪，為累犯，請依刑法第47條第1項規定，
    加重其刑至1/2。犯罪所得，請依法宣告沒收或追繳其價額
    。
三、依刑事訴訟法第251條第1項提起公訴。
　　此　　致
臺灣臺中地方法院
中　　華　　民　　國　 110　　年　　8 　　月　　29　　日
    　　　　　　　　　　　　　檢　察　官  陳佞如
本件正本證明與原本無異
中　　華　　民　　國　 110　　年　　9 　　月　　16　　日
                              書  記  官  陳怡眞
附錄本案所犯法條全文
中華民國刑法第339條之4第1項第2款
犯第 339 條詐欺罪而有下列情形之一者，處 1 年以上 7 年以
下有期徒刑，得併科 1 百萬元以下罰金：
二、三人以上共同犯之。
洗錢防制法第14條第1項
有第二條各款所列洗錢行為者，處 7 年以下有期徒刑，併科新
臺幣 5 百萬元以下罰金。